【裁判字號】    98,訴,965
【裁判日期】    990107
【裁判案由】    妨害風化
【裁判全文】
臺灣嘉義地方法院刑事判決               98年度訴字第965號
公  訴  人  臺灣嘉義地方法院檢察署檢察官
被      告  乙○○
上列被告因妨害風化案件，經檢察官提起公訴（98年度偵字第
6391 號），本院判決如下：
    主  文
乙○○犯圖利容留性交罪，處有期徒刑陸月，如易科罰金，以新
臺幣壹仟元折算壹日。
    犯 罪 事 實
一、乙○○係址設於嘉義市○○○路47號「愛芝味美容坊」之負
    責人，基於意圖使女子與他人為性交之行為，而媒介、容留
    以營利之犯意，於民國98年8月28日21時10分許，居中媒介
    丙○○與成年女子甲○○為俗稱「全套」之性器官接合之性
    交行為，代價為新臺幣（下同）2,000元，並從中抽取650
    元牟利，復容留丙○○與甲○○在上址「愛芝味美容坊」B2
    包廂內從事前開性交易，嗣甲○○進入上址B2包廂內正欲與
    丙○○從事生殖器接合之性交行為之際，為警臨檢當場查獲
    。
二、案經嘉義縣警察局布袋分局報告臺灣嘉義地方法院檢察署檢
    察官偵查起訴。
    理  由
壹、證據能力部分：
    按被告以外之人於審判外之言詞或書面陳述，除法律有規定
    者外，不得作為證據；又被告以外之人於審判外之陳述，雖
    不符合同法第159條之1至第159條之4之規定，但經當事人於
    審判程序同意作為證據，法院審酌該言詞陳述或書面陳述作
    成時之情況，認為適當者，亦得為證據。當事人、代理人或
    辯護人於法院調查證據時，知有第159條第1項不得為證據之
    情形，而未於言詞辯論終結前聲明異議者，視為有前項之同
    意，刑事訴訟法第159條第1項及第159條之5分別定有明文。
    查本件判決下列所引之供述證據，雖屬傳聞證據，惟當事人
    於本院審判期日中表示無意見不予爭執，且迄至言詞辯論終
    結前亦未表示異議，本院審酌上開證據資料製作時之情況，
    尚無違法不當及證明力明顯過低之瑕疵，亦認為以之作為證
    據應屬適當，故依前開規定，逕依刑事訴訟法第159條之5規
    定，認前揭證據資料均有證據能力。
貳、實體部分：
一、訊據被告乙○○固坦承為址設於嘉義市○○○路47號「愛芝
    味美容坊」之負責人，惟矢口否認有上開圖利媒介、容留性
    交犯行，辯稱：僅單純雇用甲○○從事護膚美容工作云云。
    惟查：
（一）上開事實業據證人丙○○於警詢、偵查及本院審理時證述
      明確（見警卷第8至10頁；偵查卷第6、7頁；本院卷第26
      至30頁），核與證人甲○○於警詢證稱：其與丙○○談好
      從事全套性交易，1節2000元，其中700元歸自己，其餘
      1300元與被告五五分帳，1人一半等語（見警卷第5、6頁
      ）相符，復有查獲照片4幀在卷可按（見警卷第12、13頁
      ）及丙○○經被告媒介及提供包廂容留其與甲○○為性交
      易之整個過程之錄音光碟片在卷可稽，而經本院勘驗該錄
      音光碟片內容結果，與丙○○上開證述之內容相符，並製
      有勘驗筆錄1份在卷足憑（見本院卷第38頁），堪認證人
      丙○○之證詞應予事實相符。
（二）證人甲○○雖於本院審理時證稱其受雇於被告以來，均從
      事單純為客人做臉部護膚美容之工作，從未做過性交易，
      本件僅是要為丙○○單純做臉部護膚，是丙○○自己想成
      性交易的云云（見本院卷第33頁），然按臉部護膚保養為
      專門技術，從事者通常需具備美容及醫學常識，並輔助使
      用相關設備，如照明、蒸汽、消毒設備等，以進行對消費
      者護膚保養，並預防不當處置，造成消費者感染，衍生糾
      紛，而因護膚保養需要，應備有多種護膚保養品如清潔乳
      、洗面乳、化妝水、去角質霜、調理液、敷臉、面霜等產
      品，以供使用或提供販賣給消費者，且透過清潔、軟化、
      處理皮膚問題（去痘等）、消毒、鎮定還原皮膚等一道道
      程序，來達到改善及保養消費者臉部皮膚之目的，又為施
      作方便，通常從事者會處於平躺的消費者頭部後方為消費
      者施作。經本院質之證人甲○○是否考有美容師執照及有
      關其從事臉部護膚保養等情形，證人甲○○自承未考有美
      容師執照，護膚為每50分鐘1節，每節1300元，其當日為
      丙○○服務之包廂內除一張床鋪及衛浴設備，別無其他設
      備，又床鋪擺設位置係頭部及一側靠牆，僅有床鋪一側及
      腳部分可供通行走動，此有包廂照片1幀在卷可稽（見警
      卷第13頁上方照片），其施作的保養程序為將毛巾溫熱、
      置於客人之臉上、再以去角質保養品為客人去角質、再抹
      上蘭寇的保養霜乳液，再上蘭寇的防曬隔離霜，即結束護
      膚工作，並請客人回家，向客人收取1300元等情（見本院
      卷第34至37頁），則依其所述，其毫無執照，僅擺設一張
      靠牆之床鋪，為客人施作極為簡略的保養步驟，即向客人
      收取1300元之高價位，且依其所述步驟何需50分鐘來完成
      ？在在與常情有違，是證人甲○○於本院審理時所為之證
      詞之憑信性極低，無法採為有利於被告之認定。
（三）被告雖辯稱卷附錄音光碟片中有些其與丙○○開玩笑之對
      話未錄到，以致於其遭誤認有媒介及容留性交易云云，惟
      該光碟片經本院勘驗結果，錄音係自被告與丙○○開始對
      話前即已錄音，且直到警方臨檢均連續無間斷，又依據光
      碟片之錄音內容，包括有被告與丙○○談論與小姐從事性
      交易並議價，復由被告引領丙○○至包廂內，甲○○入內
      與丙○○交談等完整過程，有本院98年12月24日勘驗筆錄
      在卷可稽（見本院第38頁；偵查卷第10至12頁），縱如被
      告所述有遺漏掉一些玩笑話，亦不致影響本院對本件事實
      之認定。又被告辯稱其僅單純經營護膚保養，未媒介、容
      留小姐與他人為性交易云云，然質之被告雇用哪些員工為
      客人護膚保養，店內有何設備，保養品向何家公司進貨等
      ，被告所供不知道員工的姓名、僅有床鋪及衛浴設備及不
      知道要向何人進貨等語，均不符其為專門護膚保養店經營
      者之情，況被告於警詢中自承甲○○每次為客人收取做臉
      部美容1小時收費1300元，然經本院勘驗前開光碟片後，
      又供稱當時其向丙○○表示做臉部美容護膚保養2300元，
      因丙○○嫌太貴，才降價200元，顯有齟齬之處，難認被
      告所辯要屬事實，堪予採信。
（四）被告雖請求調閱丙○○自店內帶伊至布袋分局製作筆錄過
      程錄音資料，以證明丙○○有恫嚇其承認犯罪，否則要加
      以毆打之事實，惟查本件被告於警詢中並未承認犯罪，因
      認上開待證事實與本件無關聯，並無調查之必要，附此敘
      明。
（五）綜上，本件事證明確，被告犯行堪以認定，應依法論科。
二、按刑法第231條第1項前段之圖利使人為性交或猥褻罪，其所
    稱「引誘」，指逗引誘惑，使原無性交、猥褻意思之人，產
    生與他人為性交、猥褻之意思；所謂「媒介」，指居間介紹
    ，使人因其介紹牽線而與他人為性交、猥褻之行為；所言「
    容留」，則指提供性交、猥褻之場所而言，是核被告所為，
    係犯刑法第231條第1項前段之意圖使女子與他人為性交之行
    為，而容留、媒介以營利罪。被告有上述意圖使女子與他人
    為性交之行為，而容留、媒介以營利犯行，媒介低度行為應
    為容留高度行為吸收，應包括論以意圖使女子與他人為性交
    之行為，而容留以營利一罪。爰審酌被告並無任何犯罪前科
    ，有卷附臺灣高等法院被告前案紀錄表可按，所為對社會秩
    序及善良風氣造成不良影響，及其犯後否認犯行之態度、犯
    罪動機、目的、手段、高職畢業之智識程度、已婚與太太、
    3名子女同住之生活狀況等一切情狀，量處如主文所示之刑
    ，並諭知易科罰金之折算標準。公訴人雖具體求刑有期徒刑
    1年4月，雖被告犯後否認犯行，開庭態度欠佳，未見悔意，
    然斟酌其犯罪情節及所生損害等上開各情，認公訴人所求處
    刑度要嫌過重，併此敘明。
據上論斷，應依刑事訴訟法第299條第1項前段，刑法第231條第1
項前段、第41條第1項前段，刑法施行法第1條之1第1項、第2項
但書，判決如主文。
本案經檢察官楊騏嘉到庭執行職務。
中    華    民    國    99    年    1    月    7      日
                  刑事第三庭    審判長  法  官  陳仁智
                                        法  官  陳蒨儀
                                        法  官  劉瓊雯
以上正本證明與原本無異。
如不服本判決應於收受判決後10日內向本院提出上訴書狀，並應
敘述具體理由；其未敘述上訴理由者，應於上訴期間屆滿後20日
內向本院補提理由書（均須按他造當事人之人數附繕本）「切勿
逕送上級法院」。
中    華    民    國    99    年    1    月    7      日
                                        書記官  劉美娟
附錄本案論罪科刑法條全文：
中華民國刑法第231條第1項。
（圖利使人為性交或猥褻罪）
意圖使男女與他人為性交或猥褻之行為，而引誘、容留或媒介以
營利者，處 5 年以下有期徒刑，得併科 10 萬元以下罰金。以
詐術犯之者，亦同。

司法院資訊處製作；財團法人民間司法改革基金會備份。
